【裁判字號】    90,簡抗,24
【裁判日期】    900724
【裁判案由】    給付租金
【裁判全文】
臺灣臺北地方法院民事裁定  九十年度簡抗字第二四號
    抗  告  人  王竣民（即祭祀公業王五祥管理人）
                              台北市○○區○○街三十號二樓之三
    訴訟代理人  王振志律師
    相  對  人  甲○○
右當事人間請求給付租金事件，上訴人對於中華民國九十年一月三十一日本院新店簡
易庭八十九年度店簡字第二五七號第一審裁定提起抗告，本院裁定如左：
    主      文
原裁定廢棄。
    理      由
一、民事訴訟法第三百八十條第一項固然規定：「和解成立者，與確定判決，有同一
    之效力。」，同法第二百四十九條第一項第七款又規定，原告之訴，其訴訟標的
    為確定判決之效力所及者，法院應以裁定駁回之。然按訴訟上之和解係指在訴訟
    繫屬中以終止爭執並終結訴訟為目的之當事人間之合意，故必須就本案訴訟標的
    為之，其非就本案訴訟標的為和解者，並非訴訟上之和解，當事人對其內容如有
    爭執，自得另行起訴，不生一事不再理之問題（最高法院八十八年度台上字第一
    九七一號判決意旨參照）。是以，就訴訟標的外之事項成立和解，僅有民法上和
    解之效力，並非訴訟上和解。
二、抗告人於原審係本於地上權租約之租金給付請求權、違約金給付請求權及地上權
    租金給付請求權等，起訴請求相對人給付民國八十五年度至八十八年度之地租。
    雖抗告人前曾於七十五年十一月十三日本於租賃契約及地上權之法律關係，對相
    對人就同一土地起訴請求給付七十年至七十五年之租金，並請求自七十六年起調
    整租金為每年按申報地價百分之十計算。但嗣於訴訟中減縮請求相對人給付七十
    一年至七十五年之租金，並於七十六年四月二十一日以準備(二)狀撤回前開調整租
    金之請求，以上均經本院調閱七十五年度訴字第一０五二０號請求給付租金事件
    卷宗查閱綦詳。是本院七十五年度訴字第一０五二０號請求給付租金事件中，原
    告之訴訟標的僅餘租金給付請求權，至於調整租金之訴部分業已撤回。另兩造並
    於前開請求給付租金事件成立訴訟上和解，相對人願給付抗告人七十一年起至七
    十五年之租金，及就租金部分同意自七十六年起每年按申報地價百分之五計算，
    每年七月十五日繳付，此亦有和解筆錄在卷可參。準此，兩造所成立之和解，其
    中相對人願給付租金部分，屬於就本案訴訟標的所為之和解，為民事訴訟法第三
    百七十七條所稱之訴訟上和解，該和解與確定判決有同一效力，亦即具有既判力
    ；惟兩造就租金部分同意自七十六年起每年按申報地價百分之五計算，每年七月
    十五日繳付乙節，顯係就訴訟標的外之事項成立和解，無該法第三百八十條第一
    項之適用，此部分和解並無既判力，兩造若有爭執，自得另行起訴，無一事不再
    理之問題。從而，抗告人於原審起訴請求相對人給付八十五年度至八十八年度地
    租部分，並無違一事不再理原則，起訴合法。原審認抗告人此部分請求有違民事
    訴訟法第三百八十條第一項、第二百四十九條第一項第七款規定，而駁回抗告人
    之訴，即有未合，抗告意旨指摘原裁定不當，求予廢棄，為有理由，應由本院將
    原裁定廢棄。
三、依民事訴訟法第四百三十六條之一第三項、第四百九十二條第二項，裁定如主文
    。
中      華      民      國     九十     年      七      月    二十四    日
                               民事第三庭審判長法    官 楊絮雲
                                               法    官 林鴻達
                                               法    官 賴錦華
右為正本係照原本作成
本件不得抗告。
中      華      民      國    九十      年      七      月    二十五     日
                                                法院書記官  葛映嵐


司法院資訊處製作；財團法人民間司法改革基金會備份。
